臺灣彰化地方法院民事裁定
111年度抗字第57號
抗  告  人  昌恆實業有限公司
                      設彰化縣○○市○○路0段00巷000號0    樓

兼法定代理  
人          游東諺  


相  對  人  陳力獅  
上列當事人間聲請本票裁定事件，抗告人對於本院民國111年7月
21日111年度司票字第986號裁定提起抗告，本院裁定如下：
    主  文
抗告駁回。
抗告程序費用新臺幣壹仟元由抗告人連帶負擔。
    理  由
一、抗告意旨略以：抗告人之直接後手為惟勝工業有限公司，抗
    告人從未見過相對人，且相對人未曾對抗告人為付款提示，
    故相對人本票裁定之聲請既未經合法提示，即不合法，應予
    駁回。況抗告人游東諺係以昌恆實業有限公司法定代理人之
    名義在本票上簽章，並非以個人身份為發票行為，自不應使
    其負票據上責任等語。
二、執票人向本票發票人行使追索權時，得聲請法院裁定後強制
    執行。又二人以上在票據上共同簽名時，應連帶負責。票據
    法第123條、第5條第2項分別定有明文。又本票執票人依上
    開法條之規定，聲請法院裁定許可對發票人強制執行係屬非
    訟事件程序，以審查強制執行許可與否，並無確定實體上法
    律關係存否之效力，如發票人就票據債務之存否有爭執時，
    應由發票人提起確認之訴，以資解決。又票據法第124條準
    用同法第95條規定，本票免除作成拒絕證書之記載，執票人
    固仍應於所定期限內，為承兌或付款之提示，惟執票人聲請
    裁定准予強制執行時，毋庸提出已為付款提示之證據（最高
    法院84年度台抗字第22號裁定意旨參照），如發票人抗辯執
    票人未經提示付款，即應由發票人負舉證責任（最高法院72
    年度台上字第598號、71年度台上字第3671號裁定意旨參照
    ）。
三、經查，相對人執有抗告人為發票人於民國108年12月9日共同簽發免除作成拒絕證書之本票1紙（票號：CH649402號、票面金額為新臺幣962萬500元，未載到期日，即系爭本票），詎相對人於111年7月13日提示未獲付款，依票據法第123條聲請裁定許可強制執行等情，業據其提出本票1紙為證，原裁定予以准許，即無不合。抗告人雖稱相對人未曾為付款提示，惟系爭本票上有「本本票免除作成拒絕證書」之記載，依上開說明，相對人聲請裁定准許強制執行時，主張已屆期經提示不獲付款，即為已足，毋庸提出已為付款提示之證據，而應由抗告人就其主張相對人未提示系爭本票乙節，負舉證之責，然抗告人迄未舉證以實其說，是其所辯自無足採。另抗告人所陳未共同簽發系爭本票乙節，縱或屬實，亦屬實體上之爭執，尚非於本件非訟事件程序所得審究，發票人即抗告人就此等實體上爭執事項，應依訴訟程序另謀解決，殊不容於本件本票裁定程序中為此爭執。從而，抗告人提起本件抗告，為無理由，應予駁回。
四、據上論結，本件抗告為無理由，依非訟事件法第46條、第21
    條第2項、第23條，民事訴訟法第495條之1第1項、第449條
    第1項、第85條第2項，裁定如主文。
中　　華　　民　　國　　111 　年　　9 　　月　　22　　日
                  民事第四庭    　法  官　李昕
以上正本係照原本作成。
如不服本裁定，應於收受本裁定正本送達後10日內，委任律師以
適用法規顯有錯誤為理由，向本院提出再抗告狀（須附繕本一份
）並繳納再抗告裁判費新臺幣1,000元。
中　　華　　民　　國　　111 　年　　9 　　月　　22　　日
                                  書記官　葉春涼